臺灣高等法院臺中分院刑事判決　　　　　　民國九十一年度上訴字第二九八號
　　上　訴　人
　　即　被　告　甲　○
右上訴人因公共危險案件，不服臺灣臺中地方法院中華民國九十年十二月二十一日第
一審判決（民國九十年度訴字第二四三○號，起訴案號：臺灣臺中地方法院檢察署民
國九十年度偵字第七四九四號），提起上訴，本院判決如左：
    主  　文
上訴駁回。
    事  　實
一、甲○曾因賭博案件，經臺灣臺中地方法院判處有期徒刑四月確定，於民國（下同
    ）八十九年十月九日執行完畢，猶不知悔改，因認其夫丁○○與女子丙○○有婚
    姻外感情，心生懷恨，於九十年一月一日上午二時許，甲○發現其夫丁○○使用
    之車號ＳＮＩ─八四六號機車 (登記為乙○○所有）及丙○○所有之車號ＪＰＳ
    ─０三０號機車同時出現在臺中市○○路五十之十三號大樓旁之空地停車場內，
    為圖燒燬上開機車洩憤，竟於當日上午二時四十五分許，與不詳姓名年籍成年男
    子基於共同之犯意聯絡，由甲○指示不詳姓名年籍成年男子，二人共同進入上開
    停車場內，並由不詳姓名年籍成年男子移動機車，以便焚燒，該不詳姓名年籍成
    年男子隨即於當日上午二時五十六分許至三時許間，點火引燃上開機車，上開機
    車遂於當日上午三時六分起火燃燒，ＪＰＳ─０三０機車前置物籃、前輪軸上方
    之儀表、把手、膠質座椅等左側部分經高溫燒毀，ＪＰＳ─０三０機車之上開各
    組件之效能因此喪失；ＳＮＩ─八四六號機車之前輪軸塑鋼導流板、大燈、方向
    燈、前輪軸上方之儀表、把手、腳踏板、膠質座椅、後方之塑鋼導流板、膠質座
    椅下方之引擎機件處、塑膠製油管部分亦燒毀，ＳＮＩ─八四六號機車之上開各
    組件之效能因此喪失。因上開機車起火處毗鄰蔡君封所搭設之攤位、停車棚 (內
    置放雜物）、停放之自行車及臺灣電力股份有限公司所設之電線桿，且輸送蔡君
    封之攤位用電之電線亦附著在上開電線桿上，蔡君封攤位旁復有他人所設供販賣
    豬肉之攤位，而甲○引火焚燒上開機車之行為，亦已延燒並燒毀蔡君封所設之上
    開停車棚一角，如火勢未及時撲滅，繼續延燒結果，除上開停車棚將被全部燒燬
    外，將有可能延燒及蔡君封所搭設之攤位、停車棚內置放之雜物、停放之自行車
    、臺灣電力股份有限公司所設之電線桿上附著之供電設備、蔡君封攤位隔鄰豬肉
    攤，甲○與不詳姓名年籍成年男子上開放火行為，已生有延燒附近他人物品可能
    性之公共危險。嗣經在附近東興市場營業之黃慶宗發現上開火警，與其他民眾持
    滅火器，始將火勢撲滅，方未造成更大實害。
二、案經被害人丙○○訴由臺中市警察局第二分局報請臺灣臺中地方法院檢察署檢察
    官偵查起訴
    理  　由
一、訊據上訴人即被告甲○供承：「九十年一月一日凌晨伊有到喜連來大樓後面的停
    車場，沒有進去大樓內部，伊去看伊先生丁○○有無去找丙○○，丙○○就住在
    喜連來大樓裡面，伊先生的機車也在停車場，他的詳細車號伊不知道，但後碼是
    八四六號，機車是他朋友乙○○賣給他的，不過沒有過戶；ＪＰＳ─○三○號、
    ＳＮＩ─八四六號機車是伊自己放火燒的，伊想讓他們不能使用機車，是伊自己
    一個人前往放火燒，伊是用機車裡面的油，用布沾油，然後用打火機點燃，伊只
    是打算燒機車不讓他們騎用而已。」各等語，經查：
１、依卷附大樓監視錄影帶畫面所示，有被告作招手動作後，不詳姓名年籍成年男子
    即隨被告之後進入空地停車場，並由該不詳姓名年籍成年男子移動機車，被告先
    步出停車場，該不詳姓名年籍成年男子再步出現場，旋持白色桶至停車場，再步
    出停車場，其後停車場即起火畫面。可見下手執行引火燃燒上開機車者應係該不
    詳姓名年籍成年男子，被告所從事分擔者者係指示不詳姓名年籍成年男子至機車
    停放現場之行為，而不詳姓名年籍成年男子所從事者為移動機車及點火引燃之行
    為，被告在原審法院審理時供稱係其一人所為，與事實不符。
２、上開機車燃燒後之上開情形，業據被害人丙○○及證人丁○○在同院審理時陳明
    及據證人黃慶宗在警訊中陳明，而現場燃燒之情形，並有臺中市消防局火災調查
    報告書附卷可稽，復有相片及被害人丙○○所提出載明報廢之機車牌照登記書可
    資佐證，足認其實。
３、經原審法院至現場勘驗結果，上開機車起火處毗鄰蔡君封所搭設之攤位、停車棚
    （內置放雜物）、停放之自行車及臺灣電力股份有限公司所設之電線桿，且輸送
    蔡君封之攤位用電之電線亦附著在上開電線桿上，蔡君封攤位旁復有他人所設供
    販賣豬肉之攤位，有勘驗筆錄在卷為憑，被告在原審法院審理時亦供承：「伊將
    機車移至豬肉攤的旁邊再點火，離大樓有一段距離，攤位平常有人使用，伊放火
    當時沒有人使用。」等語，此外復有現場相片附卷可稽，堪信屬實。而被告引火
    焚燒上開機車之行為，亦已延燒並燒燬蔡君封所設之上開停車棚一角，並據證人
    即臺中市消防局小隊長廖茂宗在勘驗時證述屬實。故如火勢未及時撲滅，繼續延
    燒結果，除上開停車棚將被全部燒燬外，將有可能延燒及蔡君封所搭設之攤位、
    停車棚內置放之雜物、停放之自行車、臺灣電力股份有限公司所設之電線桿上附
    著之供電設備、蔡君封攤位隔鄰豬肉攤。是被告與不詳姓名年籍成年男子上開放
    火行為，已生有延燒附近他人物品蓋然性之公共危險。綜上所述，右揭犯行，事
    證明確，洵堪認定。
二、按刑法第一百七十五條第一項：放火燒燬前二條以外他人所有物罪，固以致生公
    共危險即具體危險為犯罪構成要件之一，惟所謂公共危險，衹須有發生實害之蓋
    然性為已足，核上訴人即被告所為，係犯刑法第一百七十五條第一項之放火燒燬
    他人所有物，致生公共危險罪。被告與不詳姓名年籍成年男子，對於上開犯罪之
    實施，有犯意聯絡及行為分擔，為共同正犯。上開罪名，其直接被害法益，為一
    般社會之公共安全，雖同時侵害私人之財產法益，但仍以保護社會公安法益為重
    ，故被告雖以同時同地放火燒毀二部機車之組件，仍應論以一罪。被告曾因賭博
    案件，經原審法院判處有期徒刑四月確定，於八十九年十月九日執行完畢，有臺
    灣臺中地方法院檢察署被告刑案資料查註紀錄表一件附卷可憑，其於五年內再犯
    有期徒刑以上之本罪，為累犯，應依法加重其刑。原判決因依刑法第二十八條、
    第一百七十五條第一項、第四十七條。爰審酌被告犯罪之動機係認其夫丁○○與
    丙○○有往來而不滿、智識程度為國中畢業、手段、所生危害及其犯後承認係自
    己所為等一切情狀，量處有期徒刑壹年貳月，以示懲儆。其認事用法及量刑並無
    不合，上訴意旨，仍執陳詞，指摘原判決不當，非有理由，應予駁回。
三、據上論斷，應依刑事訴訟法第三百六十八條，判決如主文。
本案經檢察官戊○○到庭執行職務。
中　　　華　　　民　　　國　　　九十一　 年　　   四      月     三     日
                                臺灣高等法院臺中分院刑事第六庭
                                      審判長法　官　李　文　雄
                                            法　官　邱　顯　祥
                                            法  官　陳　嘉　雄
右正本證明與原本無異。
如不服本判決應於收受送達後十日內向本院提出上訴書狀，其未敘述上訴之理由者並
得於提起上訴後十日內向本院補提理由書（均須按他造當事人之人數附繕本）。
                                            書記官  王　麗　英
中　　　華　　　民　　　國　　　九十一　 年　　   四      月     三     日
                                                                        Ｉ
